臺灣板橋地方法院刑事判決　　　　　　　96年度易字第2217號
公　訴　人　臺灣板橋地方法院檢察署檢察官
被　　　告　乙○○
　　　　　　　　　　 (現於臺灣臺北監獄臺北分監執行中)
上列被告因家庭暴力防治法等案件，經檢察官提起公訴（96 年
度偵字第12336 號），本院判決如下：
    主  文
乙○○違反法院所為禁止實施家庭暴力行為之裁定，處有期徒刑
柒月。
    事  實
一、乙○○係丙○○之子，丁○○○之孫，甲○○之姪，渠等4
    人間具有家庭暴力防治法第3 條第3 款、第4 款所定之家庭
    成員關係。乙○○前因對丁○○○實施家庭暴力行為，經本
    院於民國96年5 月7 日，核發96年度暫家護字第352 號民事
    暫時保護令裁定，令其不得對丁○○○實施身體或精神上不
    法侵害之行為及不得為騷擾之聯絡行為。詎乙○○於上開民
    事暫時保護令合法送達，並知悉該裁定內容後，竟於96年5
    月22日晚間22時30分許，在臺北縣板橋市○○路○段2 巷31
    號住處客廳，因向丙○○、甲○○索錢未果，乙○○竟進入
    廚房持一菜刀，砍毀鍋子、門、便盆等物（毀損部分未據告
    訴），並取走屋內之剪刀、水果刀、鐵夾子，放在其隨身衣
    物之口袋內。丁○○○因受乙○○上開行為之聲響驚擾，前
    往查看時，乙○○竟基於恐嚇、違反保護令之犯意，持菜刀
    指向在場之丁○○○及丙○○、甲○○，並恫稱：「今天晚
    上我都要讓你們死」等語，以此加害生命之事恐嚇丁○○○
    及丙○○、甲○○，致生危害於渠等安全，並對廖鄭素雲實
    施精神上之不法侵害，而違反本院上開裁定。
二、案經臺北縣政府警察局板橋分局報請臺灣板橋地方法院檢察
    署檢察官偵查起訴。
    理  由
一、證據能力部分：
  (一)按檢察官職司追訴犯罪，就審判程序之訴訟構造言，檢察官
    係屬與被告相對立之當事人一方，偵查中對被告以外之人所
    為之偵查筆錄，或被告以外之人向檢察官所提之書面陳述，
    性質上均屬傳聞證據。自理論上言，如未予被告反對詰問、
    適當辯解之機會，一律准其為證據，似有違當事人進行主義
    之精神，對被告之防禦權亦有所妨礙；然而現階段刑事訴訟
    法規定檢察官代表國家偵查犯罪、實施公訴，必須對於被告
    之犯罪事實負舉證之責，依法其有訊問被告、證人及鑑定人
    之權，證人、鑑定人且須具結，而實務運作時，偵查中檢察
    官向被告以外之人所取得之陳述，原則上均能遵守法律規定
    ，不致違法取供，其可信性極高，為兼顧理論與實務，乃於
    修正刑事訴訟法時，增列第159 條之1 第2 項，明定被告以
    外之人 (含被害人、證人等) 於偵查中向檢察官所為陳述，
    除顯有不可信之情況者外，得為證據，最高法院93年台上字
    第2397號判決釋義甚明。
  (二)經查：被告乙○○係證人丙○○之子，丁○○○之孫，甲○○之姪，具有近親關係，其於偵查中向檢察官所為陳述，本
    院查無顯有不可信之情況，自均得採為證據。
二、訊據被告乙○○固坦承持刀毀損室內器物之行為，惟辯稱：
    並未出言恐嚇云云，經查：上開事實業據證人丁○○○、丙○○、甲○○於偵查中結證明確，所證情節互核相符，並有
    本院96年度暫家護字第352 號暫時保護令、執行紀錄表在卷
    可稽，事證已甚明確，被告犯行堪以認定。
三、被害人丁○○○係被告之祖母，其彼此間具有家庭暴力防治
    法第3 條第3 款所定「現為或曾為直系血親或直系姻親」之
    家庭成員關係。
  (一)核被告所為，係犯家庭暴力防治法第61條第1 款之違反法院
    所為禁止實施家庭暴力行為之裁定罪及刑法第305 條以加害
    生命之事恐嚇他人致生危害安全罪。被告一恐嚇行為，致生
    危害於丁○○○及丙○○、甲○○3 人生命之安全，為想像
    競合犯，僅論以一罪，而其對丁○○○所犯上開二罪間，係
    一行為觸犯數罪名，亦為想像競合犯，應從一重之家庭暴力
    防治法第61條第1 款違反保護令罪處斷。
  (二)爰審酌被告無視法院所發保護令之效力，竟以粗暴手段對直
    系血親尊親屬及近親長輩施暴，逆行犯上，不僅漠視法律，
    亦嚴重違反倫常，對於被害人造成心理上嚴重傷害，情節極
    為重大，兼衡其行為動機不良，及持足以致人死傷之兇器施
    暴，手段極為粗暴，犯後猶飾詞否認部分犯行、未見悔意等
    一切情狀，量處如主文所示之刑，以維法紀。
據上論斷，應依刑事訴訟法第299 條第1 項前段，家庭暴力防治
法第61條第1 款，刑法第55條、第305條，判決如主文。
本案經檢察官楊大智到庭執行職務。
中　　華　　民　　國　　96　　年　　11　　月　　23　　日
                  刑事第四庭    法　官  許  政  賢
以上正本證明與原本無異
如不服本判決應於送達後10日內向本院提出上訴狀
                                書記官　廖  美  紅
中　　華　　民　　國　　96　　年　　11　　月　　23　　日
附錄本案論罪科刑法條全文：
家庭暴力防治法第61條
違反法院依第十四條第一項、第十六條第三項所為之下列裁定者
，為本法所稱違反保護令罪，處三年以下有期徒刑、拘役或科或
併科新臺幣十萬元以下罰金：
一、禁止實施家庭暴力。
二、禁止騷擾、接觸、跟蹤、通話、通信或其他非必要之聯絡行
    為。
三、遷出住居所。
四、遠離住居所、工作場所、學校或其他特定場所。
五、完成加害人處遇計畫。
